【裁判字號】    90,易,1204
【裁判日期】    900731
【裁判案由】    家庭暴力防治法
【裁判全文】
臺灣臺南地方法院刑事判決                          九十年度易字第一二四號
    公  訴  人  臺灣台南地方法院檢察署檢察官
    被      告  甲○○
右列被告因家庭暴力防治法案件，經檢察官提起公訴（九十年度偵字第五六一八號）
，本院判決如左：
    主  文
甲○○違反法院依家庭暴力防治法第十三條所為禁止對於邱素緣為騷擾行為之民事通
常保護令裁定，處拘役伍拾日，如易科罰金，以佰元折算壹日，緩刑貳年，緩刑期
內付保護管束。
    事  實
一、甲○○係穆春蓮之夫，為家庭暴力防治法第三條第一款之家庭成員，前因家庭暴
    力事件，經台灣台南地方法院於九十年三月二十二日以八十九年度家護字第四六
    八號裁定「甲○○不得直接或間接對於穆春蓮為騷擾之聯絡之行為」，且該裁定
    尚在一年之有效期間內，詎甲○○竟於民國九十年四月二十六日晚間六時二十分
    許，違反法院之上開裁定，侵入穆春蓮位在台南市○○區○○路一段一八五巷二
    四號住處，進行搜索物品及破壞物品等騷擾行為，違反法院前開裁定。
二、案經穆春蓮訴由台南市警察局第三分局報請台灣台南地方法院檢察署檢察官偵查
    起訴。
    理  由
一、訊據被告甲○○矢口否認有上開犯罪事實，辯稱：伊當天並未前往穆春蓮住處云
    云。惟查被告之上開犯嫌，業據被害人穆春蓮於偵查中指述綦詳，並與目擊證人
    穆雅鳳於偵查及本院審理中證述明確，且有現場照片二張（證人穆雅鳳雖為小學
    一年級之學生，但其證述，被告打開抽屜尋找物品及破壞相框上之玻璃等情與現
    場照片相符，應屬可信）及台灣台南地方法院九十年度家護字第四六八號保護令
    影本一份在卷可稽，被告犯行已臻明確。
二、核被告所為，係犯家庭暴力防治法第五十條第二款之違反法院所為之禁止對穆春
    蓮直接騷擾之聯絡行為。爰審酌被告犯罪之動機、目的、手段、所生危害及犯罪
    後之態度等一切情狀，量處如主文所示之刑，並諭知易科罰之折算標準，以資懲
    儆。
三、又被告前未曾受有期徒刑以上之刑之宣告，有本院被告全國前案紀錄表足佐，或
    因一時失慮而罹刑章，犯後已有悔悟，現與穆春蓮已離婚，穆春蓮復到庭表明被
    告現已未與之聯絡等情，本院認其經此刑之宣告，應知警惕，信無再犯之虞，併
    予宣告緩刑二年，以啟自新，並依家庭暴力防治法第三十條第一項規定諭知緩刑
    期內付保護管束。
據上論斷，應依刑事訴訟法第二百九十九條第一項前段，家庭暴力防治法第五十條第
二款、第三十條第一項，刑法第十一條前段、第四十一條第一項前段、第七十四條第
一款，罰金罰鍰提高標準條例第一條前段、第二條，判決如主文。
本案經檢察官簡光昌到庭執行職務。
中      華      民      國九十      年      七      月  三十一    日
                              臺灣臺南地方法院刑事第二庭
                                            法  官  石 家 禎
右正本證明與原本無異
如不服本判決應於送達後十日內向本院提出上訴狀
                                            書記官  葉 東 平
中      華      民      國      九十      年      八      月    一      日
附錄本案論罪科刑法條全文：
家庭暴力防治法第五十條：
違反法院依第十三條、第十五條所為之下列裁定者，為本法所稱之違反保護令罪，處
三年以下有期徒刑、拘役或科或併科新台幣十萬元以下罰金︰
一  禁止實施家庭暴力行為。
二  禁止直接或間接騷擾、接觸、通話或其他連絡行為。
三  命遷出住居所。
四  遠離住居所、工作場所、學校或其他特定場所。
五  命完成加害人處遇計畫：戒癮治療、精神治療、心理輔導或其他治療、輔導。
家庭暴力防治法第三十條第一項：
犯家庭暴力罪或違反保護令罪而受緩刑之宣告者，在緩刑期內應付保護管
束。
--------------------------------------------------------------------------
---


司法院資訊處製作；財團法人民間司法改革基金會備份。
